臺灣臺中地方法院刑事判決　100年度易字第2018號
公　訴　人　臺灣臺中地方法院檢察署檢察官
被　　　告　楊明華
　　　　　　雅娜‧碧后
上列被告等因竊盜等案件，經檢察官提起公訴（100年度偵字第
7818、10606號），因被告就被訴事實為有罪之陳述，經本院裁
定進行簡式審判程序，判決如下：
    主    文
楊明華攜帶兇器竊盜，處有期徒刑捌月。
雅娜‧碧后收受贓物，累犯，處有期徒刑陸月，如易科罰金，以
新臺幣壹仟元折算壹日。
    事  實  及  理  由
一、本件除於證據部分補充被告二人於本院之自白外，其餘犯罪
    事實、證據及應適用之法條，均引用附件檢察官起訴書之記
    載。
二、爰審酌被告楊明華為國中肄業，已有多次竊盜前科，被告雅
    娜‧碧后為國中畢業，與楊明華為男女朋友，被告楊明華最
    近因加重竊盜及3次竊盜案件，經本院於100年6月9日以100
    年度易字第1486號分別判處有期徒刑8月、5月、4月、3月，
    應執行有期徒刑1年3月，被告雅娜‧碧后最近因贓物案件，
    經上開判決判處有期徒刑4月，且為累犯，有臺灣高等法院
    被告前案紀錄表在卷可稽，素行均非良好，被告均正值青壯
    ，不思以正當途徑獲取財物，被告楊明華利用客觀上足供兇
    器使用之小剪刀1支，發動卓崇富所有之自用小客車引擎，
    竊取該車得手，顯然缺乏對他人財產權之尊重，行為殊不足
    取；被告雅娜‧碧后明知被告楊明華所交付之自用小客車為
    贓物，仍收受供己使用，於警方查獲時，先辯稱該車係伊在
    台中向朋友林義凱借的，目的係要載楊明華到台東地檢署報
    到，伊不知道車子是偷來的云云（見100年3月10日台東縣警
    察局關山分局調查筆錄、同日台東地方法院檢察署檢察官訊
    問筆錄），嗣於100年4月13日在台中地檢署檢察官傳喚證人
    林義凱當庭對質時，始翻供表示，伊先前係楊明華教唆伊說
    謊，其實車子是楊明華偷來的，伊承認收受贓物等語（見該
    日偵訊筆錄），浪費偵查資源，且收受贓物助長竊盜歪風，
    使被害人追索不易，贓車業由警方交由卓崇富領回之犯罪動
    機、目的、手段、所生損害及犯後態度等一切情狀，分別犯
    量處如主文所示之刑，並就被告雅娜‧碧后部分，諭知易科
    罰金之折算標準。
三、又扣案鑰匙1支，被告楊明華於本院審理時稱係本來就放在
    該自用小客車上，而證人即被害人卓崇富於偵訊時稱其車上
    有放備用的鑰匙，於領回車子時，備用鑰匙已不見，雖證人
    卓崇富於偵訊時亦稱因該車子係向其姐姐買的，交給伊時東
    西都放在車上，伊很少拿出來，而不確定扣案之鑰匙是否即
    為其所有之備用鑰匙，惟被害人所有之車子廠牌係「TOYOYA
    」，而觀諸扣案鑰匙之照片（見警卷第13頁），其上亦刻有
    該廠牌之標識，而被告雅娜‧碧后亦供稱係直接以被告楊明
    華交付之扣案鑰匙啟動該自用小客車，伊不知道楊明華的鑰
    匙是哪裡來的等語，是本案並無證據認定扣案鑰匙為被告2
    人所有，有可能係被害人卓崇富原本放置在車內的備用鑰匙
    ，是不予諭知沒收，附此敘明。
四、應適用之法條：刑事訴訟法第273條之1第1項、第299條第1
    項前段、第310條之2、第454條第2項，刑法第321條第1項第
    3款、第349條第1項、第47條第1項、第41條第1項前段。
本案經檢察官陳永豐到庭執行職務。
中    華    民    國    100    年    7    月    28    日
                  刑事第十八庭  法  官  蕭一弘
以上正本證明與原本無異。
如不服本判決應於收受送達後10日內向本院提出上訴書狀，並應
敘述具體理由；其未敘述上訴理由者，應於上訴期間屆滿後20日
內向本院補提理由書（均須按他造當事人之人數附繕本）「切勿
逕送上級法院」。
                                書記官  黃士益
中    華    民    國    100    年    7    月    28    日
附件：
臺灣臺中地方法院檢察署檢察官起訴書
                                     100年度偵字第7818號
                                    100年度偵字第10606號
    被      告  楊明華  男  29歲（民國○○年○○月○○日生）
                        國民身分證統一編號：Ｚ000000000號
                        住臺東縣池上鄉○○村○○路7之3號
                        居臺中市○○區○○路1段30巷11號
                        23樓之5
                        （另案在押）
                雅娜‧碧后
                        女  30歲（民國○○年○○月○○日生）
                        國民身分證統一編號：Ｚ000000000號
                        住臺中市○○區○○路52巷2弄56號2
                        樓
                        居臺中市○○區○○路1段30巷11號
                        23樓之5
                        （另案在押）
上列被告等因竊盜等案件，業經偵查終結，認應提起公訴，茲將
犯罪事實及證據並所犯法條分敘如下：
        犯罪事實
一、雅娜‧碧后前因3次竊盜、偽造文書等案件，經臺灣臺中地
    方法院以97年度易字第4752號判處有期徒刑4月、4月、3月
    、2月，應執行有期徒刑10月確定，於民國99年1月12日縮刑
    期滿執行完畢。詎仍不知悔改，其楊明華為同居男女朋友。
    楊明華於100年3月2日晚上7時許，在臺中市○○區○○路與
    科雅六路口，見卓崇富所有停放在該處路邊之車牌號碼M3-6
    785號自用小客車之車窗未關，且車門未上鎖，認有機可乘
    ，竟意圖為自己不法之所有，徒手開啟該車之車門進入車內
    ，持在該車內所找到客觀上足供兇器使用之小剪刀1支，撬
    開電門鎖發動引擎後，將該車駛離，而竊取該部小客車。得
    手後，供己代步使用。楊明華旋於同年月3日早上，持自己
    所有之鑰匙發動該部竊得之車輛，駕駛該車搭載雅娜‧碧后
    ，返回其位於臺東縣池上鄉○○路7之3號之住處。嗣於100
    年3月9日晚上，楊明華在其前揭住處房間內，將上開車號M3
    -6785號小客車係其竊取而來一事告知雅娜‧碧后，並於同
    年月10日早上8時許，將上開鑰匙交予雅娜‧碧后，指示雅
    娜‧碧后將該車自原停放處移開，以免被警方查獲。雅娜‧
    碧后明知該車係楊明華竊得之贓物，竟仍基於收受贓物之犯
    意，向楊明華拿取鑰匙後，至池上鄉○○路205號之資源回
    收場附近，駕駛該車至街上買早餐，而收受該部贓車，並於
    買完早餐後，再將該車停回上址資源回收場附近較後方處。
    嗣於同日上午11時許，雅娜‧碧后再度持鑰匙開啟車門，準
    備要駕駛該車時，為警上前盤查而查獲，並扣得楊明華所有
    之上開鑰匙1支。
二、案經臺東縣警察局關山分局報告臺灣臺東地方法院檢察署呈
    請臺灣高等法院檢察署檢察長移轉本署及本署檢察官自動檢
  舉偵辦。
            證據並所犯法條
一、上揭犯罪事實，業據被告楊明華與雅娜‧碧后於偵查中坦承
    不諱，互核渠2人所供情節相符，並經證人卓崇富於警詢及
    偵查中證述明確，且有刑案現場照片4張、失車-案件基本資
    料詳細畫面報表1份、贓物認領保管單1紙及臺中市政府警察
    局車輛協尋電腦輸入單1份附卷可稽，暨鑰匙1支扣案可資佐
    證。足徵被告2人之自白與事實相符，渠2人之犯嫌均堪認定
    。
二、核被告楊明華所為，係犯刑法第321條第1項第3款之攜帶兇
    器竊盜罪嫌；被告雅娜‧碧后所為，則係犯同法第349條第1
    項之收受贓物罪嫌。又被告雅娜‧碧后前因3次竊盜、偽造
    文書等案件，經臺灣臺中地方法院以97年度易字第4752號判
    處有期徒刑4月、4月、3月、2月，應執行有期徒刑10月確定
    ，於99年1月12日縮刑期滿執行完畢，有本署刑案資料查註
    紀錄表1件在卷可按。其於受徒刑之執行完畢後，5年以內故
    意再犯前揭有期徒刑以上之罪，為累犯，請依刑法第47條第
    1項規定，加重其刑。
三、報告意旨另略以：被告雅娜‧碧后意圖為自己不法之所有，
    於100年3月2日晚上7時許，在臺中市○○區○○路與科雅六
    路口，竊取卓崇富所有之車號M3-6785號自用小客車1部得手
    ，因認被告雅娜‧碧后涉有刑法第320條第1項之竊盜罪嫌。
    按犯罪事實應依證據認定之，無證據不得認定犯罪事實，刑
    事訴訟法第154條第2項定有明文。訊據被告雅娜‧碧后堅決
    否認有何竊盜犯行，辯稱：該部小客車係被告楊明華所竊取
    ，伊是到被警方查獲前一天晚上才知悉等語。經查，上開車
    輛係被告楊明華獨自竊取，被告雅娜‧碧后並無參與，被告
    楊明華係至100年3月9日晚上，始將行竊該車一事告知被告
    雅娜‧碧后等情，已據被告楊明華於偵查中結證明確；核與
    被告雅娜‧碧后前揭所辯相符。參以被告持有贓物之原因非
    僅竊盜一端，在無其他證據足資佐證之情形下，自不能驟予
    推認被告雅娜‧碧后係因竊盜而持有該贓車。是本件依偵查
    所得之證據，尚不足以證明被告雅娜‧碧后涉有上揭竊盜犯
    行。此外，復查無其他積極證據足資認定被告雅娜‧碧后確
    有報告意旨所指之竊盜犯行，自不能遽論其以竊盜罪責，報
    告意旨容有誤會，併此敘明。
四、依刑事訴訟法第251條第1項提起公訴。
    此  致
臺灣臺中地方法院
中    華    民    國   100    年    5     月    20    日
                        檢察官  廖素琪
本件正本證明與原本無異
中    華    民    國   100    年    6     月    1     日
                        書記官  黃雅玟
附錄所犯法條：刑法第321條第1項第3款、第349條第1項
刑法第321條
犯竊盜罪而有左列情形之一者，處6月以上、5年以下有期徒刑：
一、於夜間侵入住宅或有人居住之建築物、船艦或隱匿其內而犯
    之者。
二、毀越門扇、牆垣或其他安全設備而犯之者。
三、攜帶兇器而犯之者。
四、結夥三人以上而犯之者。
五、乘火災、水災或其他災害之際而犯之者。
六、在車站或埠頭而犯之者。
前項之未遂犯罰之。
刑法第349條
收受贓物者，處3年以下有期徒刑、拘役或5百元以下罰金。
搬運、寄藏、故買贓物或為牙保者，處5年以下有期徒刑、拘役
或科或併科1千元以下罰金。
因贓物變得之財物，以贓物論。